最高法院刑事判決　　　　　　　　　 111年度台上字第4179號
上　訴　人　陳睿紘


上列上訴人因違反毒品危害防制條例案件，不服臺灣高等法院中
華民國111年6月15日第二審判決（111 年度上訴字第1020號，起
訴案號：臺灣桃園地方檢察署109年度偵字第27007號），提起上
訴，本院判決如下：
    主  文
上訴駁回。
    理  由
一、按刑事訴訟法第377 條規定，上訴於第三審法院，非以判決
    違背法令為理由，不得為之。是提起第三審上訴，應以原判
    決違背法令為理由，係屬法定要件。如果上訴理由書狀並未
    依據卷內訴訟資料，具體指摘原判決不適用何種法則或如何
    適用不當，或所指摘原判決違法情事，顯與法律規定得為第
    三審上訴理由之違法情形，不相適合時，均應認其上訴為違
    背法律上之程式，予以駁回。
二、本件原判決以上訴人陳睿紘經第一審論處罪刑後，提起第二
    審上訴，明示僅就第一審判決量刑部分提起上訴（見原審卷
    第26、59、80頁），因認僅以第一審判決量刑妥適與否為審
    理範圍，經審理結果，維持第一審論處上訴人共同販賣第三
    級毒品而混合二種以上之毒品未遂罪刑之判決，駁回其在第
    二審之上訴，已詳敘其量刑審酌所憑之依據及裁量之理由，
    所為論斷，俱有卷存資料可資覆按。而上訴係不服判決請求
    救濟之方法，未經下級法院判決之案件，不得向上級法院提
    起上訴，若就未經判決部分，提起上訴，其上訴自難認為合
    法。又為尊重當事人設定攻防之範圍，減輕上訴審審理之負
    擔，依刑事訴訟法第348條第3項規定，容許上訴權人僅針對
    判決之刑、沒收或保安處分一部提起上訴，其未表明上訴之
    認定犯罪事實、罪名部分，則不在第二審之審判範圍。原判
    決已記明上訴人於原審僅就第一審判決關於量刑部分提起上
    訴，就犯罪事實、罪名並不爭執，且原審審理範圍只限第一
    審判決關於刑之部分等旨，亦即未就該犯罪事實、罪名部分
    為判決，是以上訴意旨所執因警察釣魚方式等情，顯係對於
    未經原審判決之上揭部分提起第三審上訴，自非上訴第三審
    之合法理由。
三、刑之量定，屬為裁判之法院得依職權自由裁量之事項，苟其
    量刑已以行為人之責任為基礎，並斟酌刑法第57條各款所列
    情狀，在法定刑度內，酌量科刑，無顯然失當或違反平等、
    比例及罪刑相當原則者，亦無偏執一端，致明顯失出失入情
    形，即不得任意指為違法或不當。本件原判決已具體審酌刑
    法第57條科刑等一切情狀，在罪責原則下適正行使其刑罰之
    裁量權，說明維持第一審量定刑罰之理由，客觀上並未逾越
    法定刑度，亦與罪刑相當原則無悖，難認有濫用其裁量權限
    之違法情形。上訴意旨仍執前詞，以其沒有營利意圖，不是
    為賺錢而販賣毒品等語，無非係置原判決所為明白論斷於不
    顧，並就前述量刑裁量權之合法行使，徒以自己之說詞，任
    意指為違法，與法律規定得為第三審上訴理由之違法情形，
    不相適合，應認其上訴違背法律上之程式，予以駁回。又本
    件既應從程序上駁回上訴，上訴人請求本院從輕量刑，無從
    審酌，應併予駁回。
據上論結，應依刑事訴訟法第395條前段，判決如主文。
中    華    民    國   111    年    10    月    6     日
                  刑事第二庭審判長法  官  林  勤  純  
                                  法  官  王  梅  英  
                                  法  官  李  釱  任  
                                  法  官  吳  秋  宏  
                                  法  官  黃  斯  偉  
本件正本證明與原本無異
                                  書記官
中    華    民    國   111    年    10    月    11    日